臺灣臺北地方法院民事小額判決　　　 
                                 　111年度店小字第1471號
原      告  第一產物保險股份有限公司

法定代理人  李正漢  
訴訟代理人  張鈞迪  
被      告  郭呂田  

上列當事人間請求損害賠償事件，本院於民國111年10月13日言
詞辯論終結，判決如下：
    主  文
被告應給付原告新臺幣56,731元，及自民國111年7月24日起至清
償日止，按週年利率百分之5計算之利息。
原告其餘之訴駁回。
訴訟費用新臺幣1,000元由被告負擔10分之6，餘由原告負擔。
本判決原告勝訴部分得假執行；但被告如以新臺幣56,731元為原
告預供擔保後，得免為假執行。
    事實及理由
一、按因侵權行為涉訟者，得由行為地之法院管轄，民事訴訟法
    第15條第1項定有明文。本件侵權行為地為新北市新店區，
    本院自有管轄權。
二、原告起訴主張：被告於民國111年2月17日下午8時56分許駕
    駛車牌號碼為0000-00號自用小客車（下稱被告車輛），行
    經新北市○○區○○路00號與環河路19巷口處時，因右轉彎時操
    控不慎之過失致撞擊停放於路邊，由原告所承保訴外人葉奕
    岑所有並駕駛車牌號碼為000-0000號自用小客車（下稱系爭
    車輛）發生碰撞，致系爭車輛受有損害，經原告以新臺幣（
    下同）88,281元（含板金6,120元、零件70,641元、塗裝11,
    520元）賠付後，爰依保險法第53條第1項及侵權行為法律關
    係，請求被告賠償上開必要修復費用等語。並聲明：被告應
    給付原告88,281元，及自起訴狀繕本送達翌日起至清償日止
    ，按週年利率百分之5計算之利息。
三、被告答辯稱：原告請求之費用過高，不同意原告請求，被告
    僅撞擊系爭車輛保險桿，原告竟請求賠償80,000元，實在離
    譜。又被告車輛本自19巷出來要右轉，被告車輛之右側僅撞
    擊系爭車輛之前保險桿。而被告僅願意賠償10,000元，保險
    桿即便新品亦不需60,000元，其他部分並非被告所撞。並聲
    明：原告之訴駁回。
四、本院之判斷：
  ㈠按因故意或過失，不法侵害他人之權利者，負損害賠償責任
    ；汽車、機車或其他非依軌道行駛之動力車輛，在使用中加
    損害於他人者，駕駛人應賠償因此所生之損害，民法第184
    條第1項前段、第191條之2前段分別定有明文。經查，原告
    主張之事實，業據其提出與其所述相符之電子發票證明聯、
    道路交通事故當事人登記聯單、道路交通事故初步分析研判
    表及結帳工單等件為證，並經本院依職權向新北市政府警察
    局新店分局調閱本件交通事故相關資料，核閱屬實（本院卷
    第59頁至第72頁）。觀諸本件A3類道路交通事故調查紀錄表
    事故發生前之行進路線、方向、車道、位置、肇事經過及車
    速欄，被告部分：「當時我駕駛自小客7307-L8（即被告車
    輛）行駛在環河路19巷往北新路方向，行經環河路19巷口要
    右轉時，因身體不適（頭暈）誤將油門當成煞車，故遭成爆
    衝進而撞到停駛路旁之自小客，因當時身體不適，且當下找
    不到車主，便先行離去。」；訴外人葉奕岑部分：「我於11
    1年2月16日20時至21時之間停車後，今早快9時就看到我車
    右前車頭受損。」等情。準此，被告雖泛稱修復金額過高云
    云置辯。然觀諸原告所提之中太汽車-新店廠之結帳工單，
    其上記載系爭車輛修繕範圍包含右前保險桿等，有該結帳工
    單在卷可查（參見本院卷第16至17頁），核其維修部位實與
    道路交通事故照片黏貼記錄表所示系爭車輛受損位置為右前
    車頭等情（參見本院卷第70至71頁），大致相符。另被告亦
    未提出相關事證以實其說，是被告上開所辯要難採憑，自難
    為有利於被告之認定，堪認被告有右轉彎時操控不慎之過失
    ，而訴外人葉亦岑則為無過失責任，是揆諸上開規定，被告
    自應就系爭車輛之損害負賠償責任。
  ㈡次按被告因右轉彎時操控不慎之過失，致發生本件交通事故
    ，就系爭車輛所受損害，而負侵權行為損害賠償責任者，除
    法律另有規定或契約另有訂定外，應回復他方損害發生前之
    原狀，債權人亦得請求支付回復原狀所必要之費用，以代回
    復原狀，民法第213條第1項、第3項亦分別定有明文。又按
    不法毀損他人之物者，被害人得請求賠償其物因毀損所減少
    之價額，民法第196條定有明文；又按物被毀損時，被害人
    除得依民法第196條請求賠償外，並不排除民法第213條至第
    215條之適用。再者，依民法第196條請求賠償物被毀損所減
    少之價額，得以修復費用為估定之標準，但以必要者為限。
    原告主張其保戶因本件車禍致系爭車輛受有損害，並因此支
    出維修費88,281元，原告則因賠付其保戶上開費用而受有損
    害，固據原告提出結帳工單及電子發票證明聯為證，惟系爭
    車輛109年11月出廠，有行車執照為憑（本院卷第15頁），
    系爭車輛修復費用包含板金6,120元、零件70,641元、塗裝1
    1,520元，亦有上開結帳工單為憑。衡以系爭車輛有關零件
    部分之修復，既以新零件更換被損害之舊零件，則在計算損
    害賠償額時，自應將零件折舊部分予以扣除（最高法院77年
    5月17日第9次民事庭會議決意參照），依行政院所發布之固
    定資產耐用年數表及固定資產折舊率表，自用小客車之耐用
    年數為5年，依定率遞減法每年應折舊369／1000，又其使用
    期間未滿1年者，按實際使用之月數相當於全年之比例計算
    之；不滿1年者，以月計，其最後1年之折舊額加歷年折舊累
    計額，其總和不得超過該資產成本原額之10分之9。系爭車
    輛自出廠日109年11月至發生本件交通事故日即111年2月17
    日止，約使用1年4個月，依上開折舊規定，原告主張零件費
    用為70,641元經折舊後餘額為39,091元（計算式：70,641元
    －第1年折舊26,067元－第2年折舊5,483元＝39,091元，元以下
    四捨五入），加計板金6,120元、塗裝11,520元，則本件原
    告得請求系爭車輛修復費用為56,731元（計算式：板金6,12
    0元＋零件39,091元＋塗裝11,520元＝56,731元），為有理由，
    應予准許。至逾此部分之請求，應屬無據，應予駁回。
　㈢末按遲延之債務，以支付金錢為標的者，債權人得請求依法
    定利率計算之遲延利息；應付利息之債務，其利率未經約定
    ，亦無法律可據者，週年利率為百分之5；給付無確定期限
    者，債務人於債權人得請求時，經其催告而未為給付，自受
    催告時起，負遲延責任。其經債權人起訴而送達訴狀，或依
    督促程序送達支付命令，或為其他相類之行為者，與催告有
    同一之效力，民法第233條第1項、第203條、第229條第2項
    分別定有明文。本件原告請求被告賠償之損害，此為以支付
    金錢為標的，原告自得請求被告給付自起訴狀繕本送達翌日
    即111年7月24日（於111年7月13日寄存送達於臺北市政府警
    察局南港分局舊莊派出所，本院卷第75頁）起至清償日止，
    按週年利率百分之5計算之利息，併予說明。
五、綜上，原告依代位求償及侵權行為之法律關係，請求被告給
    付56,731元，及自111年7月24日起至清償日止，按週年利率
    百分之5計算利息之範圍內，為有理由，應予准許。逾此範
    圍之請求，為無理由，應予駁回。
六、本件事證已臻明確，兩造其餘攻擊防禦方法，於本判決結果
    不生影響，爰不一一論述，附此敘明。
七、本件原告勝訴部分係適用小額程序為被告敗訴之判決，依民
    事訴訟法第436條之20條規定，應依職權宣告假執行；並依
    同法第392條第2項依職權為被告如預供擔保，得免為假執行
    之宣告。
八、訴訟費用負擔之依據：民事訴訟法第79條。本件訴訟費用額
    確定金額為裁判費1,000元。
中　　華　　民　　國　　111 　年　　11　　月　　3 　　日
                  臺灣臺北地方法院新店簡易庭
                              法  官  張瑜鳳
以上正本係照原本作成。
對於本件判決如有不服，應於收受送達後20日內向本院提出上訴
書狀，上訴於本院合議庭，並按他造當事人之人數附具繕本。
當事人之上訴，非以判決違背法令為理由不得為之，上訴狀應記
載上訴理由，表明下列各款事項：
㈠原判決所違背之法令及其具體內容。
㈡依訴訟資料可認為原判決有違背法令之具體事實。
如委任律師提起上訴者，應一併繳納上訴審裁判費。
中　　華　　民　　國　　111 　年　　11　　月　　3 　　日
                              書記官  徐子芹